臺灣高雄地方法院刑事判決　　　　　　　94年度訴字第2133號
公　訴　人　臺灣高雄地方法院檢察署檢察官
被　　　告　甲○○
　　　　　　乙○○
　　　　　　　　　　　之1
　　　　　　丁○○
上　一　人
選任辯護人　張賜龍律師
上列被告因妨害風化案件，經檢察官聲請以簡易判決處刑（偵查
案號：臺灣高雄地方法院檢察署94年度偵字第7297號），本院認
不得以簡易判決處刑（本院案號：94年度簡字第3481號），改依
通常程序審理，嗣被告於本院準備程序就被訴事實為有罪之陳述
，經合議庭裁定由受命法官依簡式審判程序獨任審理，本院判決
如下：
    主  文
甲○○、乙○○、丁○○共同意圖使女子與他人為性交之行為，
而容留以營利，甲○○、乙○○，各處有期徒刑肆月；丁○○，
累犯，處有期徒刑陸月，如易科罰金均以佰元折算壹日。乙○○，緩刑貳年。
    事  實
一、丁○○自民國89年11月22日起，在高雄市前金區○○○路39
    號1 至3 樓經營「艾妮咖啡館」（咖啡館內1 至3 樓共設有
    16間包廂）。又前於91年間因妨害風化案件，經本院判處有
    期徒刑6 月，並於91年7 月2 日易科罰金執行完畢。猶不知
    悔改，自93年8 月9 日起以月薪新台幣（下同）3 萬5 千元
    ，雇用乙○○擔任副理兼會計，負責統計店內小姐坐檯節數
    及客人消費金額，並在進門櫃臺處為男客介紹店內坐檯小姐
    ，另以月薪2 萬5 千元，雇用甲○○在咖啡館門口代客泊車
    並把風、過濾到場之男客、遇有員警臨檢，則使用遙控器啟
    動店內警報器，通知店內人員以避免查緝。三人共同基於意
    圖使女子與他人為猥褻或性交之行為，而容留以營利之犯意
    聯絡，在上址容留及媒介已滿18歲之女服務生與不特定男客
    在咖啡店內，任由男客與女服務生互相脫衣撫摸胸部、生殖
    器及由女服務生為男客口交之猥褻行為（俗稱半套），計價
    方式則為每小時收費1,500 百元，所得由店內抽取700 元，
    餘歸女服務生所有，另亦得從事性交易行為（俗稱全套），
    惟代價由女服務生自行收取。嗣於94年3 月26日晚上9 時許
    ，由甲○○在咖啡店門口把風、乙○○則媒介到場之男客林
    義修與店內坐檯小姐張玉芳在該咖啡館3 樓第16號包廂為相
    互撫摸胸部、生殖器及口交之猥褻或性交行為，適同日晚上
    9 時30分許，警方至該咖啡廳執行臨檢勤務，於咖啡廳門口
    查覺甲○○欲以遙控器啟動警報器，旋扣得該警報器，並入
    咖啡廳內查緝，於3 樓16號包廂內，當場查獲張玉英正為男
    客林義修從事「口交」之猥褻行為，並於櫃台內扣得營業小
    姐檯單2 張、上下班記錄單一張等物品。
二、案經高雄市政府警察局新興分局報請臺灣高雄地方法院檢察
    署檢察官偵查起訴。
    理  由
一、上揭事實，業據被告三人於本院審理時坦承不諱，核與證人
    張玉芳、林義修於警詢時證述之情節相符，並有高雄市政府
    警察局新興分局執行臨檢現場檢查紀錄、營利事業登記證各
    1 紙、現場照片12張附卷及店內小姐櫃台單2 張、上下班記
    錄單1 張、遙控器1 個扣案可稽，被告上開自白核與事實相
    符，本件事證明確，被告犯行均堪認定。
二、按刑事法上之常業犯，係以犯罪行為為生活之事業，故除須
    有反覆實施同一犯罪行為之事實外，尚須以之為謀生之職業
    ，藉此為生，始屬相當，此觀刑法上有關常業犯之規定，莫
    不皆為營利維生自明，最高法院86年度台上字第202 號判決
    意旨參照。是若被告並非反覆實施同一犯罪行為，或非以之
    為謀生之職業，藉此為生，即無從論處被告常業犯。經查，
    本件被告丁○○固坦承前開「艾妮咖啡館」自89年間起即開
    始營業之情，另同案被告乙○○、甲○○亦分別坦認渠等分
    別於93年8 月9 日、12月間開始受僱於被告丁○○，惟本件
    警方臨檢當日，除查獲女服務生張玉芳與男客林義修於3 樓
    16號包廂日從事「口交」之猥褻行為外，其餘包廂所查獲之
    女服務生張如玉、王怡茜、莊菁如、蔡珮君及男客李一鳳、
    楊憲榮、毛源輝等，均未有何猥褻或性交之不法行為，且均
    陳稱「艾妮咖啡館」僅提供由坐檯小姐陪同泡茶、喝酒、聊
    天服務云云，此有臨檢現場檢查紀錄及上開證人之警詢筆錄
    在卷可參，而上開店內僅有女服務生張玉芳與男客林義修從
    事猥褻之不法行為，其餘女服務生僅與男客喝酒、聊天之狀
    態，則係於店外把風之被告甲○○，未曾啟動警報器，通知
    店內有所準備下所呈現之真實態樣，此有現場臨檢紀錄附於
    警卷可參（參警卷第28頁第4 點），是尚不能僅以案發當日
    經警查獲張玉芳與男客林義修從事猥褻之單一犯行，即遽認
    被告等有反覆實施同一犯罪行為之意。又查被告丁○○於本
    院審理時亦稱其另於全國餐廳當廚師，月收入約4 萬元，因
    為該咖啡館收入扣掉支出後並沒有太多的獲利等語，亦無法
    認定被告有何意圖使女子與他人為性交之行為，而媒介、容
    留以營利，並賴此收入恃以維生之犯行，而公訴人除未能就
    此部分積極舉證，並於本院審理後，認本件被告所為應與常
    業犯行無涉，當庭請求變更起訴法條（參本院94年11月18日
    審理筆錄），從而，聲請簡易判決處行書漏未斟酌上開諸點
    ，遽認被告涉犯刑法第231 條第2 項意圖使女子與他人為性
    交，而容留以營利之常業罪嫌，容有未洽，惟基本事實相同
    ，本院自得予以審究，並變更起訴法條。是核被告三人所為
    ，均係犯刑法第231 條第1 項前段之意圖使女子與他人為性
    交之行為，而容留以營利罪。其媒介之低度行為，應為其後
    容留之高度行為所吸收，另被告三人意圖使女子與他人為猥
    褻之行為，亦為其後性交之行為所吸收，均不另論罪。又被
    告三人就該犯行，有犯意聯絡及行為分擔，應論以共同正犯
    。又被告丁○○其前於91年間因妨害風化案件，經本院判處
    有期徒刑6 月，並於91年7 月2 日易科罰金執行完畢此有臺
    灣高等法院被告前案記錄表一紙在卷足憑，是被告丁○○於
    有期徒刑執行完畢後，五年內再犯本件法定刑為有期徒刑以
    上之罪，為累犯，應依法加重其刑。爰審酌被告丁○○經營
    咖啡館，竟容留女子與他人為色情交易，從中牟取利益，其
    行為破壞社會善良風氣，惡性非輕；被告乙○○、甲○○則
    雖係為謀生活，受僱於被告甲○○，然其行為亦無足採，惟
    念被告三人犯後均坦承犯行，尚知悔悟，且被告丁○○罹有
    尿毒症每週須洗腎三次，有祐生醫院診斷證明書1 紙在卷可
    稽；被告乙○○並無前科，素行良好等一切情狀，量處如主
    文所示之刑，並諭知易科罰金之折算標準，以資儆懲。末查
    ，被告乙○○未曾受有期徒刑以上刑之宣告，此有臺灣高等
    法院被告前案紀錄表1 紙在卷可按，其因一時失慮，偶罹刑
    典，經此偵審程序及罪刑之宣告，當知所警惕，信無再犯之
    虞，本院認所宣告之刑以暫不執行為適當，併予宣告緩刑2
    年，以啟自新。至扣案遙控器1 只、營業小姐檯單2 張、上
    下班記錄單1 張等物品，雖為本案之證物，然核其性質，要
    非直接供本件容留犯行之用，均不另宣告沒收，附此敘明。
據上論斷，應依刑事訴訟法第452 條、第273 條之1 第1 項、第
299 條第1 項前段，刑法第28條、第231 條第1 項、第47條、第
41條第1 項前段、第74條第1 款，罰金罰鍰提高標準條例第2 條
，判決如主文。
本案經檢察官丙○○庭執行職務。
中　　華　　民　　國　　94　　年　　11　　月　　30　　日
                  刑事第十一庭  法　官  林揚奇
以上正本證明與原本無異。
如不服本判決，應於判決送達後10日內，向本院提出上訴狀。
中　　華　　民　　國　　94　　年　　11　　月　　30　　日
                                書記官  于耀文
附錄法條：
中華民國刑法第231條
意圖使男女與他人為性交或猥褻之行為，而引誘、容留或媒介以
營利者，處5 年以下有期徒刑，得併科10萬元以下罰金。以詐術
犯之者，亦同。
以犯前項之罪為常業者，處 1 年以上 7 年以下有期徒刑，得併
科30萬元以下罰金。
公務員包庇他人犯前二項之罪者，依各該項之規定加重其刑至二
分之一。